# 关于可变对价、附有销售退回条件和附有质保条款相关问题的疑惑

提问人：企鹅家琦琦 时间：2019-03-05 15:43:11
陈版你好：
背景资料新收入准则应用指南P64 页例题 44 ，甲公司销售健身器材时可以预计退货概率，初始预计退货概率为 20%，期末调整 10%，会计处理是对预计退货部分不确认收入。
疑惑一：附有销售退回条款的销售也属于可变对价的一部分，按照计入交易价格中对可变对价的限制条件 “极可能不发生重大转回”（北京注协对该限制条件进行过专门解释），我的理解上述例题除了像指南那样处理之外，是否可以按下列思路处理：如果认为预计退回概率比较低（即转回金额不重大），即使发生转回，也可以全额确认收入，待实际退货时冲减收入。
疑惑二：如果退货概率无法预计的，不确认收入。发出商品的会计分录为：（指南 P67）
借：应收退货成本
贷：库存商品
应收退货成本与发出商品的两个会计科目的区别，我个人理解符合收入确认条件，但是要退货的使用 “应收退货成本”，像指南的案例，符合收入确认条件（控制权转移），但是考虑可变对价因素的影响，暂时不确认。而 “发出商品” 是不符合收入确认条件时库存商品的发出，例如在不可能收回款项的时候发货，此时应使用 “发出商品”
疑惑三：如何区分附有销售退回条款与附有质保销售的使用范围。我个人理解附有销售退回条款主要还是影响收入的确认；而附有质保销售不影响收入，质保支出通常影响费用和成本。例如合同约定如果产品质量问题退货，适用 “附有质保销售” 条款；合同约定如果不是产品质量问题也可以退货，适用 “附有销售退回” 条款。
不知道上述理解是否正确，请陈版指教。非常感谢。

回答人：chenyiwei
1 、退货权是准则中有专门规定的内容，应按专门规定处理。严格来说这并不是可变对价，因为这是实现销售的数量和总金额的同步变动。
2 、也可以这样理解。
3 、销售退回不是针对货物本身的瑕疵，而质保条款针对的是商品的瑕疵；并且质保可能成为单项履约义务，而退货条款不会成为单项履约义务。